# 当少数股东是实际控制人直系亲属时，购买少数股东股权怎么处理？

提问人：coyochung 时间：2016-10-11 10:47:19
案例：A公司，实际控制人为夫妻两人，丈夫51%，妻子49%；子公司B公司，股权结构：实际控制人的女儿49%，母公司A公司51%，现在A公司要吸收合并B公司，购买实际控制人之女持有的股份。 问题：1. 怎么界定实际控制人，丈夫还是夫妻二人？
2. 少数股东的问题，实际控制人之女不是算一致行动人嘛，或者进一步说上述B公司是老板持股49%，怎么认定？ 3.会计处理问题，像这种收购实际控制人或者其直系亲属的少数股权，怎么进行会计处理？ ps. 经验不足，有些问题准则书本也找不到答案，但一直有点困惑

回答人：chenyiwei
1 、需结合具体情况判断，请参考《瑞华研究 2010 ～ 2014 汇编》之“问题3-2-5（家族内成员之间转让股权形成的企业合并是否可以认定为同一控制下合并）”。 2 、即使是实际控制人持有该B公司的 49 ％股权，在A的合并报表层面也仍然是少数股东。因为这 49 ％的子公司股权是其直接持有的，不是其以A公司股东的身份间接享有的。 3 、收购少数股权的会计处理方法都是一贯的，不因该少数股东是否为关联方或实际控制人而不同。